臺灣雲林地方法院刑事判決
111年度易字第310號
公  訴  人  臺灣雲林地方檢察署檢察官
被      告  高聖凱



上列被告因竊盜案件，經檢察官提起公訴（111年度偵字第3470
號、第3473號、第3540號、第3649號、第4299號），於準備程序
進行中，被告就被訴事實為有罪之陳述，本院裁定行簡式審判程
序，判決如下：
    主      文
高聖凱犯如附表所示之罪，各處如附表所示之刑及沒收。應執行
拘役壹佰日，如易科罰金，以新臺幣壹仟元折算壹日。沒收部分
併執行之。　　　　
　　事實及理由
壹、犯罪事實
一、高聖凱意圖為自己不法所有，基於竊盜之犯意，分別於附表
    所示之時間、地點，以附表所示之竊盜方式，竊取附表所示
    之人財物得手。
二、案經方得有、林秀燕、高甲寅、郭佑忻訴由雲林縣警察局斗
    南分局報告臺灣雲林地方檢察署檢察官偵查起訴。
貳、程序部分
　　被告高聖凱所犯之罪，係死刑、無期徒刑、最輕本刑為3年
    以上有期徒刑以外之罪，亦非高等法院管轄第一審案件，被
    告2人於準備程序就前揭被訴事實為有罪之陳述，經依法告
    知簡式審判程序之旨，並聽取當事人之意見後，本院認無不
    得或不宜依簡式審判程序進行之情形，爰依刑事訴訟法第27
    3條之1第1項規定，裁定本案進行簡式審判程序，是本案之
    證據調查，依同法第273條之2規定，不受同法第159條第1項
    、第161條之2、第161條之3、第163條之1及第164條至第170
    條規定之限制。　
參、認定犯罪事實所憑之證據及理由
　　上開犯罪事實，業據被告高聖凱於本院準備程序及審理時均
    坦承不諱（本院卷第123至129頁、第138頁、第142頁），核
    與證人林成龍、證人即告訴人林秀燕、高甲寅、林淑慧於警
    詢及偵訊之證述、證人即告訴人方得有、郭佑忻、證人即被
    害人劉睿宏於警詢之證述大致相符（警178卷第7至8頁、第9
    至11頁；警242卷第39至41頁；警165卷第3至5頁；警769卷
    第13至16頁；警759卷第7至9頁、第11至13頁；偵3470卷第7
    3至76頁、第83至85頁；偵3473卷第81至82頁；偵3540卷第7
    1至73頁），並有車牌號碼000-000號普通重型機車之車輛詳
    細資料報表1紙（警242卷第7頁），及下列證據可佐：一、
    附表編號1部分：雲林縣警察局錄影影像監控系統之車牌號
    碼000-000號普通重型機車行車影像搜尋結果（警242卷第49
    頁）、舉發違反道路交通管理事件通知單影本（警242卷第1
    1頁）、被告持用門號0000000000號手機之亞太行動通訊數
    據上網歷程查詢（偵4299卷第83至84頁）、雲林縣警察局斗
    南分局斗南派出所受（處）理案件證明單、受理各類案件紀
    錄表（警242卷第51至53頁）、門號0000000000號之亞太行
    動資料查詢（申登人資料、雙向通聯紀錄查詢）（偵3649卷
    第71至81頁）、雲林縣警察局斗南分局民國111年6月14日雲
    警南偵字第1110008280號函檢送現場照片（本院卷第81至87
    頁）、本院公務電話紀錄單（本院卷第111頁）各1份、雲林
    縣警察局斗南分局警員職務報告2紙（警242卷第3頁；偵364
    9卷第69頁）、現場蒐證照片1張（警759卷第43頁）、現場
    監視錄影電磁紀錄暨截圖8張（警242卷第45至48頁；電磁紀
    錄光碟附於偵3649卷第131頁光碟存放袋內）；二、附表編
    號2部分：雲林縣警察局斗南分局新光派出所受理各類案件
    紀錄表、受（處）理案件證明單（警178卷第31至33頁）各1
    份、現場蒐證照片3張（警178卷第17至19頁）、現場監視錄
    影電磁紀錄1份暨截圖7張（警178卷第13至17頁、第21頁；
    電磁紀錄光碟附於偵3473卷第91頁光碟存放袋內）；三、附
    表編號3部分：GOOGLE MAP地圖2張（警165卷第15頁、第23
    頁）、現場照片16張（警165卷第7至13頁、第17至21頁、第
    25頁）、現場監視錄影電磁紀錄1份暨截圖2張（警165卷第1
    5頁、第23頁；電磁紀錄光碟附於偵4299卷第69頁光碟存放
    袋內）；四、附表編號4部分：雲林縣警察局斗南分局東和
    派出所陳報單、受（處）理案件證明單、受理各類案件紀錄
    表（警769卷第3至7頁）、警員職務報告影本（偵3470卷第9
    9頁）、告訴人高甲寅失竊手機硬體詳細資訊（警769卷第37
    頁）、中華電信資料查詢（偵3470卷第89至91頁）、門號00
    00000000號之台灣大哥大資料查詢（申登人資料、雙向通聯
    紀錄查詢）（偵3470卷第93頁）各1份、現場蒐證照片8張（
    警769卷第41至47頁）、路口監視錄影電磁紀錄1份暨截圖6
    張（警769卷第49至59頁；電磁紀錄光碟附於偵3470卷第109
    頁光碟存放袋內）、告訴人高甲寅失竊手機於111年3月20日
    移動軌跡之GOOGLE MAP地圖5張（警769卷第49至57頁）；五
    、附表編號5部分：路口及商家監視錄影電磁紀錄各1份暨截
    圖11張（警759卷第17至27頁；電磁紀錄光碟附於偵3540卷
    第83頁光碟存放袋內）、現場蒐證照片5張（警759卷第27至
    31頁）、雲林縣警察局斗南分局永光派出所警員職務報告1
    紙（警759卷第37頁）附卷可佐，足徵被告之自白確與事實
    相符，本案事證明確，被告前揭犯行，均可認定，應依法論
    科。
肆、論罪科刑
一、核被告就附表各編號所為，均係犯刑法第320條第1項之竊盜
    罪。起訴書就附表編號1部分就被告所竊得之物，雖漏未記
    載香油箱1個，惟此部分事實既與起訴被告該次竊盜罪之事
    實有實質上一罪關係，為起訴效力所及，本院自得予以審理
    ，併此敘明。
二、被告所為附表各編號所示之犯行，犯意有別，行為互殊，應
    予分論併罰。　
三、被告固有起訴書所載公共危險之前科，但檢察官就被告構成
    累犯之事實及應加重其刑事項，未具體指出證明之方法，本
    院參照最高法院刑事大法庭110年度台上大字第5660號裁定
    意旨，僅將被告之前科紀錄列入刑法第57條第5款「犯罪行
    為人之品行」之量刑審酌事由，爰不依累犯規定加重其刑。
四、爰審酌被告正值壯年，竟不思循正當方式獲取所需，而以上
    揭方式竊取他人財物，足見被告未能尊重他人財產權，欠缺
    法治觀念，所為實屬不該；衡以被告前有公共危險、毒品、
    竊盜等前科，此有上開臺灣高等法院被告前案紀錄表存卷可
    佐，其經歷數次偵審程序及科刑之宣告，猶不思自制反省，
    悛悔改過，素行已然非佳；惟念及被告犯後終能坦承犯行，
    尚有悔意之犯後態度；復考量被告自陳教育程度為國中畢業
    ，從事輕鋼架相關工作，月薪約新臺幣（下同）3、4萬元，
    未婚無子女之家庭生活經濟狀況，暨其犯罪動機、手段、遭
    竊物品價值等一切情狀，量處如附表所示之刑，並定應執行
    刑如主文所示，暨均諭知易科罰金之折算標準。
伍、沒收
　　犯罪所得，屬於犯罪行為人者，沒收之。但有特別規定者，
    依其規定；前2項之沒收，於全部或一部不能沒收或不宜執
    行沒收時，追徵其價額，刑法第38條之1第1項、第3項分別
    定有明文。被告如附表編號1犯行所竊得之香油箱1個（內含
    現金1萬元）、附表編號2犯行所竊得之三星牌手機1支、大
    衛杜夫香菸1包、附表編號3所竊得之現金20元、附表編號4
    所竊得之手提包、華碩廠牌手機（包含門號0000000000號SI
    M卡1張）、眼鏡、黑色腰包、黑色小型收音機各1只、附表
    編號5所竊得之現金1,000元，均屬被告犯罪所得，並未扣案
    ，亦未實際發還告訴人方得有、林秀燕、高甲寅、郭佑忻及
    被害人劉睿宏，應依刑法第38條之1第1項前段、第3項規定
    ，分別在各該罪名項下宣告沒收，並於全部或一部不能沒收
    或不宜執行沒收時，追徵其價額。　　
陸、應適用之法律
一、刑事訴訟法第273條之1第1項、第299條第1項前段。
二、刑法第320條第1項、第41條第1項前段、第51條第6款、第38
    條之1第1項前段、第3項。
三、刑法施行法第1條之1第1項。
本案經檢察官黃立宇提起公訴，檢察官吳淑娟到庭執行職務。
中　　華　　民　　國　　111 　 年　　7　　月　　25　　日
                  刑事第五庭   法  官  簡伶潔
以上正本證明與原本無異。　　　　　　　　　
如不服本判決應於收受送達後20日內向本院提出上訴書狀，並應
敘述具體理由；其未敘述上訴理由者，應於上訴期間屆滿後20日
內向本院補提理由書（均須按他造當事人之人數附繕本）「切勿
逕送上級法院」。告訴人或被害人如對於本判決不服者，應具備
理由請求檢察官上訴，其上訴期間之計算係以檢察官收受判決正
本之日期為準。
                               書記官  曾千庭　
中　　華　　民　　國　　111 　年　　7 　　月　　26　　日
附錄本案論罪科刑法條全文：　　　　　
中華民國刑法第320條
意圖為自己或第三人不法之所有，而竊取他人之動產者，為竊盜
罪，處5年以下有期徒刑、拘役或50萬元以下罰金。
意圖為自己或第三人不法之利益，而竊佔他人之不動產者，依前
項之規定處斷。
前二項之未遂犯罰之。　　

附表：
編號 告訴人/被害人 犯罪事實  罪名、宣告刑及沒收  １ （即起訴書附表編號1 ） 方得有 （提出告訴） 高聖凱於111年2月19日晚間7時18分許，前往方得有所管領位於雲林縣○○鎮○○街00號之松山大元帥廟，徒手竊取香油箱1個（起訴書漏載，本院逕予補充；內含現金1萬元），得手後隨即騎乘車牌號碼000-000號普通重型機車離開現場。 高聖凱犯竊盜罪，處拘役伍拾日，如易科罰金，以新臺幣壹仟元折算壹日。未扣案之犯罪所得香油箱壹個、新臺幣壹萬元，均沒收，於全部或一部不能沒收或不宜執行沒收時，追徵其價額。  ２ （即起訴書附表編號2 ） 林秀燕 （提出告訴） 高聖凱於111年3月13日中午12時6分許，在雲林縣○○鎮○○路00號旁，開啟林秀燕停放該處之車牌號碼000-00號自用大貨車副駕駛座車門，並徒手竊取林秀燕所有之三星廠牌手機1支、大衛杜夫香菸1包（價值共約2,125元），得手後隨即騎乘車牌號000-000號普通重型機車離開現場。 高聖凱犯竊盜罪，處拘役貳拾日，如易科罰金，以新臺幣壹仟元折算壹日。未扣案之犯罪所得三星廠牌手機壹支、大衛杜夫香菸壹包，均沒收，於全部或一部不能沒收或不宜執行沒收時，追徵其價額。  ３ （即起訴書附表編號3 ） 劉睿宏 高聖凱於111年3月17日下午5時許，在雲林縣○○鄉○○村○○段000地號土地前，見劉睿宏停放該處之車牌號碼0000-00號自用小客車車窗未關，即徒手竊取劉睿宏置於車內之現金20元（起訴書誤載為開啟車門，本院逕予更正），得手後隨即騎乘車牌號000-000號普通重型機車離開現場。 高聖凱犯竊盜罪，處拘役伍日，如易科罰金，以新臺幣壹仟元折算壹日。未扣案之犯罪所得新臺幣貳拾元沒收，於全部或一部不能沒收或不宜執行沒收時，追徵其價額。   ４ （即起訴書附表編號4 ） 高甲寅 （提出告訴） 高聖凱於111年3月20日上午7時至同日9時30分間某時許，在雲林縣○○鄉○○○000○000地號土地上，開啟高甲寅停放該處之車牌號碼00-0000號自用小貨車副駕駛座車門，徒手竊取高甲寅所有之手提包、華碩廠牌手機（包含門號0000000000號SIM卡1張）、眼鏡、黑色腰包、黑色小型收音機各1個（價值共約13,150元），得手後隨即騎乘車牌號000-000號普通重型機車離開現場。 高聖凱犯竊盜罪，處拘役參拾日，如易科罰金，以新臺幣壹仟元折算壹日。未扣案之犯罪所得手提包、華碩廠牌手機（包含門號○○○○○○○○○○號SIM卡壹張）、眼鏡、黑色腰包、黑色小型收音機各壹只，均沒收，於全部或一部不能沒收或不宜執行沒收時，追徵其價額。  ５ （即起訴書附表編號5 ） 郭佑忻 （提出告訴） 高聖凱於111年3月26日凌晨4時36分許，前往位於雲林縣○○鄉○○村○○路00號旁之東門將爺廟，見功德箱之鎖頭已開啟，即徒手竊取其內之現金1,000元，得手後隨即騎乘車牌號000-000號普通重型機車離開現場。 高聖凱犯竊盜罪，處拘役貳拾日，如易科罰金，以新臺幣壹仟元折算壹日。未扣案之犯罪所得新臺幣壹仟元沒收，於全部或一部不能沒收或不宜執行沒收時，追徵其價額。